# 请教陈版主，定期存款收到的利息收入，现金流如何列示？

提问人：SS1111 时间：2022-12-29 16:38:58
陈老师，企业持有的一年期定期存款，收到的利息收入现金流列示是属于收到其他与经营活动有关现金还是取得投资收益收到的现金或者收到其他与投资活动有关的现金？

回答人：chenyiwei
个人理解，与该项定期存款本金是否属于“现金及现金等价物”有关。
如果定期存款本金属于现金及现金等价物，则相应的利息收入属于经营活动；反之，如果定期存款本金不属于现金及现金等价物（本金的存出和收回属于投资活动），则相应的利息收入也属于投资活动（取得投资收益收到的现金）。